Inventaris van de Kamer van Koophandel Den Haag: Handelsregisters (bedrijven opgeheven in 1980-2001)
Nationaal Archief, Den Haag
- KAMER VAN KOOPHANDEL 's-GRAVENHAGE HANDELSREGISTER 1980-2001, A
  - Dossiernummers 104233, 104235, 104237, 104238, 104240, 104243, 104244, 104245, 104246, 104247, 104248, 104249, 104250, 104256, 104257, 104258, 104259, 104261, 104262, 104263, 104265, 104266, 104267, 104268, 104269, 27085569, 27085771, 27085772, 27085826, 27085859, 27085878, 1843
  - Dossiernummers 104271, 104276, 104277, 104279, 104280, 104281, 104282, 104283, 104285, 104288, 104290, 104291, 104293, 104294, 104300, 104301, 104306, 104307, 104308, 104309, 27085898, 27085945, 27085971, 27086052, 27086090, 27086091, 1844
  - Dossiernummers 104311, 104312, 104313, 104314, 104315, 104316, 104317, 104318, 104322, 104325, 104328, 104329, 104330, 104331, 104332, 104333, 104335, 104337, 104338, 104342, 104349, 104351, 104353, 104354, 27086302, 27086330, 27086359, 27086376, 27086400, 1845
  - Dossiernummers 104355, 104359, 104360A, 104360B, 104361, 104365, 104366, 104367, 104369, 104370, 104372, 104374, 104375, 104381, 104384, 104385, 104386, 104391, 104392, 104393, 104396, 104398, 27086403, 27086413, 1846
  - Dossiernummers 104400, 104401, 104402, 104404, 104405, 104406, 104407, 104408, 104412, 104415, 104417, 104420, 104421, 104424, 104425, 104428, 104430, 104434, 104436, 104437, 104438, 104439, 109046, 109047, 109048, 109049, 109052, 109053, 1847
  - Dossiernummers 104441, 104443, 104448, 104450, 104452, 104455, 104456, 104458, 104460, 104461, 104463, 104464, 104465, 104466, 104467, 104469, 104471, 104473, 104474, 104475, 104476, 104477, 104479, 27084670, 27084679, 27084680, 27084682, 1848
  - Dossiernummers 104480, 104482, 104484, 104485, 104487, 104488, 104489, 104492, 104495, 104498, 104499, 104501, 104506, 104508, 104509, 104512, 104513, 104514, 104516, 104518, 104521, 104522, 104523, 104524, 104529, 27084876, 27084938, 27084939, 27084982, 1849
  - Dossiernummers 104530, 104532, 104533, 104534, 104535, 104536, 104537, 104540A, 104540B, 104542, 104543, 104547, 104548, 104549, 104552, 104554, 104555, 104556, 104557, 104558, 104560, 104563, 104564, 104569, 104571, 27085015, 27085019, 27085076, 1850
  - Dossiernummers 104572, 104573, 104574, 104575, 104576, 104577, 104578, 104580, 104581, 104582, 104583, 104584, 104585, 104592, 104596, 104597, 104600, 104601, 104602, 104603, 104604, 104605, 104607, 104608, 104610, 27086647, 27086669, 27086675, 27086707, 27086721, 27086770, 1851
  - Dossiernummers 104611, 104618, 104619, 104621, 104622, 104624, 104625, 104626, 104627, 104630, 104632, 104634, 104635, 104636, 104637, 104638, 104639, 104640, 104643, 104644, 27086784, 27086787, 27086805, 27086819, 1852
  - Dossiernummers 104645, 104647, 104649, 104650, 104651, 104653, 104654, 104655, 104658, 104661, 104663, 104664, 104665, 104666, 104669, 104676, 104678, 104679, 104681, 104682, 104683, 27086435, 27086454A, 27086454B, 1853
  - Dossiernummers 104685, 104686, 104687, 104689, 104690, 104691, 104692, 104693, 104695, 104696, 104698, 104705, 104707, 104709, 104710, 104712, 104716, 104721, 104723, 104724, 27086485, 27086520, 27086585, 27086633, 1854
  - Dossiernummers 104725, 104727, 104728, 104729, 104737, 104740, 104743, 104745, 104748, 104749, 104751, 104753, 104754, 104755, 104756, 104758, 104761, 104764, 104766, 104767, 104773, 104774A, 104774B, 1855
  - Dossiernummers 27084373, 27084389, 27084421, 104776, 104779, 104789, 104790, 104792, 104793, 104798, 104799, 104801, 104803, 104810, 104814, 104815, 104818, 104819, 104820, 104822, 104826, 104833, 104835, 104837, 104838, 104839, 104845, 104848A, 104848B, 104850A, 104850B, 1856
  - Dossiernummers 104852, 104853, 104857, 104859, 104860, 104862, 104866, 104868, 104870, 104871, 104873, 104874, 104875, 104876, 104877, 104884, 104885, 104886, 104887, 104888, 104896, 104905, 104910, 104912, 104915, 104917, 104919, 104921, 104923, 104924, 104925, 104929, 104931, 104932, 104933, 1857
  - Dossiernummers 27080074, 27080092, 27080206, 27080208, 27080238, 27080278, 27080289, 27080303, 27080435, 27080513, 27080527, 104934, 104936A, 104936B, 104937, 104940, 104941, 104942, 104943, 104945, 104947, 104948, 104949, 104953, 104957, 104958, 104959, 104963, 104964A, 104964B, 1858
  - Dossiernummers 104965, 104970, 104973, 104975, 104978, 104980, 104981, 104982, 104983, 104984, 104985, 104987, 104988, 104989, 27079742, 27079744, 27079757, 27079760, 27079775, 27079894, 27079943, 27079945, 27079960, 27079984, 27079993, 27080053, 27080056, 27080062, 104990, 104992, 104994, 105000, 105003, 105005, 105008, 1859
  - Dossiernummers 105009, 105012, 105015, 105020, 105026, 105029, 105030, 105033, 105034, 105036, 105037, 105038, 105039, 27078039, 27078092, 27078199, 27078222, 27078258, 27078289, 27078348, 27078374, 27078389, 27078406, 1860
  - Dossiernummers 105040, 105041, 105053, 105055, 105057, 105061, 105062, 105063, 105064, 105066, 105067, 105070A, 105070B, 105071, 105073, 105080, 105081, 105082, 105083, 105084, 105087, 105090, 27077647, 27077658, 27077659, 27077690, 27077724, 27077772A, 27077772B, 27077779, 27077781, 27077784, 1861
  - Dossiernummers 105092, 105094, 105098, 105099, 105100, 105102, 105103, 105104, 105105, 105106, 105109, 105110, 105114, 105116, 105119, 105120, 105121, 105122, 105128A, 105128B, 27077474, 27077491A, 27077491B, 27077522, 27077561, 1862
  - Dossiernummers 105135, 105136, 105137, 105143, 105144, 105146, 105147, 105148, 105152, 105153, 105154, 105157, 105158, 105160, 105165, 105166, 105167, 105170, 105172, 105178, 105179, 27073377C, 27073448, 27073513, 27073562, 27073617, 27073630, 27077590, 27077608A, 27077608B, 27077612, 27077625, 1863
  - Dossiernummers 105180, 105181, 105182, 105183, 105184, 105185, 105188, 105192, 105193, 105194, 105197, 105198, 105204, 105206, 105208, 105209, 105210, 105211, 105212, 105215, 105219, 105220, 105221, 105223, 27073631, 27073722, 27073739, 27073753, 27073814A, 1864
  - Dossiernummers 105224, 105226, 105227, 105231, 105233, 105234, 105236, 105237, 105238, 105239, 105241, 105242, 105245, 105248, 105250, 105252, 105254, 105255, 105256, 105257, 105261, 105262, 105263, 105264, 27084586, 27084610, 27084632, 27084655, 1865
  - Dossiernummers 105265, 105271, 105272, 105274, 105275, 105277, 105278, 105287, 105288, 105289, 105294, 105296, 105297, 105298, 105299, 105304, 105310A, 105310B, 105311, 105313, 105314, 27087029, 27087033, 27087046, 27087059, 27087079, 27087082, 27087089, 27087109, 1866
  - Dossiernummers 105315, 105316, 105317, 105318, 105319, 105320, 105321, 105324, 105325, 105329, 105330, 105331, 105332, 105333, 105334, 105335, 105338, 105339, 105340, 105342, 105343, 105349, 27087137, 27087141, 27087145, 27087186, 27087202, 27087209, 27087212, 27087234, 27087246, 1867
  - Dossiernummers 105350, 105352, 105353, 105354, 105355, 105356, 105358, 105359, 105361, 105363, 105364, 105365, 105367, 105368, 105369, 105373, 105375, 105378, 105379, 27087247, 27087254, 27087260, 1868
  - Dossiernummers 105380, 105383, 105385, 105386, 105388, 105389, 105391, 105393, 105395, 105396, 105399, 105400, 105402, 105404, 105405, 105407, 105408, 105409, 27076901, 27076922, 27077005, 1869
  - Dossiernummers 105410, 105411, 105412, 105413, 105414, 105416, 105419, 105426, 105427, 105428, 105429, 105430, 105431, 105432, 105434, 105435, 105440, 105441, 105442, 105446, 105447, 105452, 105453, 105454, 105456, 105458, 105459, 27077018, 27077131A, 27077131B, 27077146, 27077151, 1870
  - Dossiernummers 105460, 105462, 105465, 105466, 105467, 105470, 105471, 105472, 105473, 105475, 105476, 105478, 105479, 105480, 105481, 105483, 105484, 105486, 105488, 105489, 105491, 105492, 105494, 105496, 105497, 27077160A, 27077160B, 27077212B, 27077227, 27077265, 1871
  - Dossiernummers 105500, 105501, 105503, 105504, 105505, 105506, 105508, 105511, 105512, 105513, 105516, 105517, 105518, 105520, 105522, 105523, 105526, 105527, 105528, 105533, 105534, 27077279, 27077297, 27077314, 27077331, 1872
  - Dossiernummers 105542, 105546, 105548, 105549, 105550, 105551, 105553, 105555, 105557, 105559, 105560, 105565, 105568, 105569, 105572, 105576, 105578, 105580, 105582, 105583, 105585, 105588, 27077394A, 27077394B, 27077399, 27077425, 27078994, 27079017, 27079040, 27079110, 1873
  - Dossiernummers 105590, 105592, 105595, 105599, 105600, 105603, 105606, 105608, 105609, 105610, 105614, 105615, 105616, 105617, 105618, 105621, 105623, 105624, 105625, 105629, 105630, 105631, 105634, 27086103, 27086104, 27086143, 27086146, 27086175, 27086182, 27086234, 27086240, 27086264, 1874
  - Dossiernummers 105640, 105643, 105644, 105648, 105649, 105650, 105652, 105654, 105656, 105660, 105662, 105664, 105666, 105667, 105668, 105671, 105681, 105683, 105686, 105688, 105692, 105694, 27086847, 27086888, 27086915, 27086932, 27086965, 27086994, 27087021A, 27087021B, 1875
  - Dossiernummers 105695, 105696, 105698, 105700, 105701, 105702, 105703, 105704, 105706, 105707, 105708, 105709, 105711, 105712, 105715, 105719, 105720, 105722, 105723, 105724, 105725, 105730, 105731, 27083088, 27083113, 27083124, 27083183, 27083194, 27083200, 27083248, 1876
  - Dossiernummers 105732, 105733A, 105733B, 105734, 105735, 105740, 105741, 105742, 105744, 105745, 105750, 105751, 105754, 105755, 105759, 105760, 105763, 105764, 105765, 105768, 105769, 105771, 105773, 105775, 27082095, 27082096, 27082167, 27082263, 27082265, 27082289, 27082319, 27082372, 27082380, 27082381, 27082385, 27082392, 27082437, 27082559, 1877
  - Dossiernummers 105776, 105777, 105778, 105783, 105784, 105785, 105787, 105788, 105789, 105790, 105792, 105793, 105798, 105800, 105801, 105803, 105805, 105807, 105809, 105810, 105811, 105813, 27081433, 27081530, 27081570, 27081571, 27081624, 27081627, 27081640, 27081650, 27081675, 27081682, 27081733, 1878
  - Dossiernummers 105814, 105815, 105816, 105819, 105820, 105821, 105823, 105825, 105826, 105827, 105831, 105832, 105835, 105836, 105838, 105840, 105841, 105843, 105846, 105847, 105848, 105853, 105854, 105855, 105857, 1879
  - Dossiernummers 105858, 105860, 105864, 105865, 105866, 105867, 105868, 105869, 105871, 105872, 105874, 105875, 105877A, 105877B, 105879, 105880, 105882, 105883, 105884, 105885, 1880
  - Dossiernummers 105886, 105887, 105888, 105889, 105890, 105891, 105893, 105899, 105901, 105902, 105903, 105906, 105910, 105912, 10514, 105916, 105917, 105918, 105919, 27077813, 27077834, 27077861, 27077901, 27077939, 27077944A, 27077944B, 27077965, 27077969, 27078007, 27078030, 27078035, 27078549, 27078594, 27078639, 27078706, 27078733, 27078975A, 27078975B, 27078993, 1881
  - Dossiernummers 105920, 105932, 105933, 105935, 105936, 105937, 105939, 105940, 105941, 105943, 105946, 105948, 105949, 105950, 105951, 105955, 105956, 105957, 105959, 105962, 105963, 105964, 105968, 27074931, 27074944, 27074949, 27074959A, 27074959B, 27075036, 27075068, 27075075, 27075108, 27075121, 27075137, 27075171, 27075175, 1882
  - Dossiernummers 105972, 105973, 105976, 105979, 105980, 105981, 105982, 105983, 105986, 105991, 105995, 105996, 105998, 106000, 106001, 106003, 106004, 106007, 106008, 106009, 27082853, 27082879, 27082885, 27082897, 27082905, 27082922, 1883
  - Dossiernummers 106010, 106011, 106012, 106014, 106016, 106017, 106018, 106020, 106021, 106023, 106025, 106030, 106031, 106032, 106033, 106034, 106035, 106037, 106038, 106040, 27082927a, 27082927b, 27082943, 27082947, 27082986, 27083018, 27083022, 27083033, 1884
  - Dossiernummers 106050, 106052, 106055, 106056, 106058, 106059, 106061, 106062, 106063, 106064, 106068, 106069, 106071, 106073, 106075, 106076, 106079, 106080, 106081, 106085, 27081745, 27081777, 27081856, 27081941, 27082058, 1885
  - Dossiernummers 106088, 106089, 106090, 106093, 106095, 106096, 106097, 106099, 106100, 106103, 106105, 106106, 106107, 106109, 106111, 106114, 106115, 106116, 106119, 106120, 106121, 106122, 106123, 106124, 106127, 27081860a, 27081860b, 1886
  - Dossiernummers 106128, 106130, 106133, 106137, 106138, 106139, 106140, 106142, 106144, 106145, 106146, 106147, 106148, 106149, 106150, 106151, 106152, 106153, 106157, 106159, 106164, 106166, 106168, 106171, 106172, 106176, 27082586, 27082623, 27082624, 27082648, 27082683, 1887
  - Dossiernummers 106177, 106181, 106184, 106186, 106187, 106193, 106194, 106195, 106196, 106197, 106198, 106199, 106200, 106201, 106204, 106205, 106207, 106209, 106210, 106212, 106225, 106228, 27082725, 27082745, 27082794, 27082819, 27080532a, 27080532b, 27080588, 27080643, 27080644, 27080646, 1888
  - Dossiernummers 106240, 106242, 106244, 106246, 106247, 106248, 106254, 106256, 106257, 106258, 106259, 106260, 106265, 106266, 106267, 106270, 106271, 106273, 106274, 106276, 106279, 106282, 27080652, 27080656, 27080670, 27080700, 27080746, 27080750, 1889
  - Dossiernummers 106285, 106288, 106293, 106294, 106295, 106298, 106302, 106305, 106306, 106307, 106308, 106309, 106310, 106311, 106313, 106315, 106317, 106320, 106322A, 106322B, 27080769, 27080772, 27080773, 27080874, 27080905, 27080937, 27080954, 27080977, 27081015, 27081025, 1890
  - Dossiernummers 106325, 106332, 106333, 106334, 106338, 106341, 106345, 106346, 106349, 106350, 106351, 106357, 106365, 106366, 106368, 106369, 106371, 106372, 106374, 27081125, 27081137, 27081146, 27081197, 27081234, 27081250, 27081274, 27081275, 27081277, 1891
  - Dossiernummers 106375, 106377, 106378, 106379, 106380, 106382, 106383, 106384, 106386, 106390, 106391, 106393, 106395, 106397, 106398, 106401, 106403, 106405, 106407, 106408, 106410, 106412, 106417, 27081299, 27081307, 27081308, 27081310, 27081315, 27081333, 27081387, 27081430, 106646, 106649, 106651, 106653, 106654, 106656, 106657, 106658, 106659, 106661, 106662, 106665, 106666, 106668, 106669, 106670, 106675, 106680, 106681, 106683, 106685, 106694, 106696, 27075992, 27076048, 27076196, 27076218, 27076256, 27076273, 27076340, 27076353, 1892
  - Dossiernummers 106418, 27078449, 27078482, 27078496, 1893
  - Dossiernummers 106419, 106420, 106421, 106423, 106424, 106432, 106436, 106437, 106439, 106440, 106442, 106443, 106444, 106452, 106454, 106458, 106459, 106460, 106461, 106462, 106463, 106464, 106465, 106467, 106471, 106474, 106476, 106478, 106479, 106480, 106482, 106483, 106485, 1894
  - Dossiernummers 106488, 106490, 106491, 106497, 106499, 106500, 106502, 106506, 106509, 106510, 106511, 106512, 106513, 106517, 106518, 106520, 106522, 106526, 106527, 106528, 106529, 106531, 106532, 106536A, 106536B, 106539, 106542, 106545, 106547, 106548, 106551, 106552, 106553, 106556, 106557, 106558, 106559, 1895
  - Dossiernummers 106561, 106570, 106571, 106572, 106574, 106575, 106577, 106578, 106579, 106586, 106588, 106590, 106591, 106593, 106594, 27075469, 27075511, 27075524, 27075614, 27075655, 27075660, 27075662, 27075702, 27075710, 27075723, 27075744, 27075779, 1896
  - Dossiernummers 106595, 106596, 106598, 106599, 106600, 106601, 106602, 106603, 106605, 106607, 106608, 106609, 106610, 106612A, 106612B, 106614, 106615, 27075178, 27075200, 27075241, 27075260, 27075313, 1897
  - Dossiernummers 106616, 106617A, 106617B, 106621, 106622, 106623, 106625, 106628, 106629, 106630, 106632, 106635, 106637, 106638, 106639, 106643, 106644A, 106644B, 106645, 27075359, 27075379, 27075406, 27075411, 27075438, 27075834, 27075852, 27075941, 27075957, 27075959, 1898
  - Dossiernummers 106700, 106701, 106704, 106705, 106706, 106708, 106710, 106712, 106714, 106718, 106720, 106722, 106725, 106728, 106731, 106733, 106735, 106740, 106741, 106742, 106743, 27076383, 27076436, 27076443, 27076448, 27076480, 27076550, 27076560, 27076569, 27076577, 27076605, 27076665, 27076744, 27076777, 27076859, 1900
  - Dossiernummers 106745, 106747, 106748, 106749, 106751, 106752, 106755, 106757, 106758, 106759, 106760, 106762, 106764, 106768, 106769, 106770, 106772, 106773, 106774, 106775, 27074431, 27074483, 27074489, 27074537, 27074549, 27074566, 27074588, 27074619, 27074664, 27074673, 27074681, 27074709, 27074718, 1901
  - Dossiernummers 106776, 106777, 106780, 106781, 106784, 106785, 106788, 106789, 106790, 106791, 106793, 106794, 106795, 106797, 106799, 106800, 106801, 106802, 106804, 106806, 106807, 27073814, 27073834, 27073850a, 27073850b, 1902
  - Dossiernummers 106811, 106814, 106815, 106816, 106817, 106818, 106821, 106822, 106824, 106825, 106826, 106828, 106830, 106833, 106835, 106836, 106838, 106839, 106840, 106844, 106846, 106849, 27073971a, 27073971b, 27073998a, 27073998b, 1903
  - Dossiernummers 106850, 106851, 106853, 106856, 106857, 106859, 106861, 106862, 106866, 106870, 106872, 106873, 106876, 106879, 106882, 106884, 106885, 106888, 106890, 106892, 106896, 1904
  - Dossiernummers 27072374, 27072414, 27072547, 27072558, 27072609, 27072694, 27072708, 27072748, 27072771, 27072863, 27072868, 27127185, 27127193, 27127195, 27127217, 27127274, 27127283, 27127289, 27127310, 27127314, 27127335, 27127338, 27127346, 27127347, 27127354, 27125537, 27125538, 27125557, 27125571, 27125579, 27125584, 27125588, 27125594, 27125599, 27125602, 27125604, 27125613, 27125619, 27125632, 27125643, 27125662, 41155972, 41155973, 41155977, 41155985, 41155989, 41156000, 41156010, 41156039, 41156050, 41156056, 41156060, 41156064, 41156069, 41156077, 41156088, 3466
  - Dossiernummers 106899, 106901, 106904, 106912, 106923, 106925, 106930, 106931, 106932, 106933, 106934, 106940, 106941, 106942, 106943, 106944, 106948, 106950, 27072916, 27072931, 27072975, 27072995, 27073030, 27073103, 1905
  - Dossiernummers 106949, 106953, 106954, 106956, 106959, 106960, 106961, 106962, 106964, 106965, 106966, 106967, 106969, 106972, 106975, 106977, 106981, 106982, 106983, 106985, 106986, 27073105, 27073107, 27073111, 27073138, 27073159, 27073161, 27073174, 1906
  - Dossiernummers 106988, 106989, 106990, 106999, 107001, 107002, 107004, 107008, 107009, 107010, 107011, 107013, 107015, 107020, 107021, 107022, 107024, 107028, 107029, 27059620, 27059623, 27059701, 27059712, 27059722, 27059724, 27059748, 1907
  - Dossiernummers 107030, 107033, 107034, 107035, 107038, 107040, 107044, 107045, 107046, 107048, 107051, 107053, 107057, 107058, 107059, 107060, 107062, 107064, 107065, 27059888, 27059973, 1908
  - Dossiernummers 107066, 107071, 107072, 107075, 107076, 107078, 107079, 107081, 107082, 107086, 107087, 107088, 107089, 107092, 107093, 107095, 107096, 107100, 107101, 107103, 27060111, 27060162, 27060208, 27060214, 27060265, 27060381, 27060388, 27060426, 1909
  - Dossiernummers 107104, 107107, 107108, 107111, 107112, 107113, 107115, 107118, 107124, 107125, 107128, 107130, 107131, 107134, 107136, 107138, 107140, 107141, 107143, 107149, 107151, 107156, 27073211A, 27073211B, 27073213, 27073230, 27073232, 27073268, 27073308, 27073323, 27073377A, 27073377B, 1910
  - Dossiernummers 107158, 107159, 107162, 107163, 107164, 107165, 107171, 107173, 107174, 107176, 107177, 107180, 107183, 107184, 107185, 107186, 107187, 107189, 107190, 27074732, 27074816A, 27074816B, 27074825, 27074873, 27074898, 27074904, 27074907A, 27074907B, 1911
  - Dossiernummers 107191, 107192, 107196, 107198, 107200, 107202, 107203, 107205, 107208, 107216, 107217, 107218, 107219, 107220, 107222, 107230, 107232, 107234, 107235, 107236, 107239, 27074040A, 27074040B, 27074040C, 27074044, 27074096, 27074119, 27074130, 27074242, 27074281, 1912
  - Dossiernummers 107240, 107241, 107243, 107245, 107247, 107252, 107254, 107259A, 107259B, 107262, 107264, 107266, 107267, 107269, 107270, 107274, 107275, 107277, 107278, 107280, 27056314, 27056549, 27056557, 27056611, 27056715, 27056740, 27056777, 27056822, 27056889, 27056941, 1913
  - Dossiernummers 107283, 107287, 107291, 107294, 107296, 107298, 107302, 107307, 107308, 107314, 107324, 107325, 107326, 107327, 107330, 107332, 107335, 107337, 1914
  - Dossiernummers 27074297A, 27074297B, 27074318, 27074336, 27074381, 27074388, 27074430, 27126087, 27126088, 27126094, 27126096, 27126113, 27126118, 27126141, 27126142, 27126153, 27126171, 27126192, 27126197, 41156683, 41156699, 41156716, 41156731, 41156739, 41156741, 41156758, 41156760, 41156762, 41156764, 41156768, 41156770, 41156775, 41156777, 41156781, 41156789, 41156793, 3472
  - Dossiernummers 107340, 107342, 107346, 107347, 107348, 107349, 107350, 107351, 107354, 107355, 107356, 107361, 107364, 107365, 107366, 107367, 107369, 107374, 107380, 107381, 107382, 107383, 107384, 1915
  - Dossiernummers 107386, 107388, 107389, 107393, 107396, 107398, 107402, 107403, 107405, 107406, 107408, 107411, 107414, 107415, 107418, 107421, 107422, 107423, 27060563, 27060706, 27060714, 27060719, 27060820, 27060940, 27060955, 27061020, 27061031, 27061035A, 27061035B, 27061057, 27061118, 27061140, 1916
  - Dossiernummers 107424, 107425, 107432, 107433, 107436, 107438, 107447, 107450, 107453, 107455, 107457, 107458, 107459, 107461, 107461, 107466, 107467, 107468, 107477, 107478, 27065083, 27065156, 27065170, 27065294, 27065360, 27065423, 27065436, 27065438, 1917
  - Dossiernummers 107479, 107484, 107485, 107487, 107488, 107489, 107490, 107492, 107493, 107494, 107498A, 107498B, 107500, 107501, 107502, 107503, 107504, 107506, 107507, 107509, 27064648, 27064714, 27064822, 27064825, 27064876, 27064884, 27064969, 27064997, 27064998A, 27064998B, 27065047, 1918
  - Dossiernummers 107512, 107513, 107514, 107515, 107521A, 107521B, 107522, 107523, 107524, 107526, 107527, 107528, 107529, 107530, 107531, 107532, 107533, 107534, 107536, 107537, 27079156, 27079177, 27079186, 27079193, 27079261, 27079353, 27079358, 27079384, 1919
  - Dossiernummers 107538, 107539, 107544, 107547, 107548, 107549, 107552, 107554, 107559, 107561, 107562, 107565, 107566, 107570, 107572, 107573A, 107573B, 107577, 107578, 107580, 27079432, 27079503, 27079525, 27079554, 27079558, 1920
  - Dossiernummers 107581, 107583, 107584, 107586, 107587, 107589, 107590, 107591, 107592, 107594A, 107594B, 107598, 107600, 107601, 107603, 107606, 107608, 107609, 27079585, 27079629, 27079648, 27079674, 1921
  - Dossiernummers 107610, 107611, 107612, 107613, 107619, 107620, 107621, 107623, 107624, 107630, 107633, 107635, 107636, 107637, 107638, 107639, 107641, 107643, 107644, 107649, 107654, 27059250, 27059287, 27059349, 27059384, 27059472A, 27059472B, 1922
  - Dossiernummers 107655, 107656, 107659A, 107659B, 107660, 107661, 107662, 107663, 107664, 107674, 107676, 107677, 107680, 107681A, 107681B, 107683, 107684, 107685, 27059493, 27059515A, 27059515B, 27059521, 27059583, 27059591, 27059592, 1923
  - Dossiernummers 107687, 107690, 107692, 107696, 107698, 107701, 107702, 107703, 107707, 107708, 107709, 107710, 107711, 107712, 107713, 107715, 107716, 107717, 27061861A, 27061861B, 27061876A, 27061876B, 27061899, 27061928, 27062126, 27062138, 27062188, 27062211, 1924
  - Dossiernummers 107718, 107721, 107722, 107725, 107728, 107729, 107730, 107731, 107737, 107738, 107739, 107740, 107741, 107742, 107743, 107744, 107748, 107758, 27062215, 27062272, 27062341, 27058194, 27058227, 27058314, 27058317, 27058360, 27058370, 1925
  - Dossiernummers 107760, 107761, 107764, 107766, 107767, 107777, 107782, 107783, 107784, 107790, 107795, 107796, 107800, 107801, 107802, 107803, 107804, 107806, 107807, 107809, 107813, 27058109At/mE, 1926
  - Dossiernummers 107820, 107827, 107828, 107832, 107834, 107835, 107837, 107839, 107840, 107842, 107844, 107845, 107847, 107848, 107850, 107852, 107854, 107855, 107857, 107859, 107861, 107862, 107863, 27058474, 27058546, 27058558, 27063038, 27063039, 27063088, 1927
  - Dossiernummers 107864, 107865, 107868, 107872, 107877, 107881, 107884, 107885, 107886, 107889, 107891, 107893, 107897, 107898, 107899, 107901, 107903, 107906, 107907, 27056984, 27056997, 27057117, 1928
  - Dossiernummers 107908, 107909, 107910, 107914, 107917, 107918, 107919, 107921, 107922, 107923, 107924, 107925, 107929, 107932, 107933, 107935, 107937, 107939, 27057132A, 27057132B, 27057179, 27057275, 1929
  - Dossiernummers 107940, 107941, 107942, 107943, 107946, 107948, 107950, 107952, 107955, 107957, 107962, 107963, 107965, 107967, 107970, 107973, 27057329, 27057342, 27057364, 27057416, 1930